---
title: "Sobre"
author: "Jessica"
date: '`r format(Sys.Date(), "%Y-%m-%d")`'
categories: ["R"]
tags: ["R", "Data Science", "Telegram"]
---

```{r setup, include=FALSE}
knitr::opts_chunk$set(echo = TRUE)
```

<center>
```{r fig.width=3, fig.height=3,echo=FALSE}
library(png)
library(grid)
img <- readPNG("../../static/images/telegram-logo.png")
 grid.raster(img)
```
</center>

## [Data Science & R - (Telegram)](http://t.me/datascienceandR)

Com o enorme crescimento da área de Data Science, e a existência de poucos grupos de R no telegram no Brasil, criamos o grupo [\@datascienceandR](http://t.me/datascienceandR), e esperamos uma boa troca de conhecimentos e experiência a cerca dessa linguagem e dessa área fascinante que é data science. Links de materiais de apoio, compartilhamento de projetos open-sources e gratuitos são bem-vindos no grupo. O nome **R** no nome apenas indica que a maior parte do conteúdo e debates do grupo geralmente são sobre **R**, mas **data science** não é limitada apenas a uma linguagem/framework/paradigma, então assuntos relacionados ao tema de **data science** também podem ser debatidos no grupo.

Para fazer parte do grupo, é necessário o cumprimento de algumas regras de boa convivência, esperamos um ambiente amistoso, inclusivo e livre de intimidação, onde todas as pessoas são bem-vindas e a civilidade é exigida. Com esse intuito, listamos algumas regras, elas foram inspiradas no código de conduta do [Python Brasil](https://github.com/pythonbrasil/codigo-de-conduta).

### Regras:

🚫 Não é permitido assédio, discriminação, falta de respeito ou humilhação pública entre os membros;

🚫 Não desrespeitem as leis brasileiras, por favor;

🚫 Sem pirataria no grupo, por favor;

🚫 Proibido Pornografia ou conteúdo de cunho sexual explícito (Fotos, Imagens e Vídeos); 

🚫 Nada de Brigas, Ofensas ou Conflitos de Qualquer Natureza;

📌 Evite Flood (corresponde a uma sequência de  mensagens repetidas);

📌 Nada de  SPAM;

📌 Não menospreze a dúvida do colega (O que é simples para você pode não ser para seu colega);

📌 Não adicione bots ao grupo sem consultar os administradores;


### Dicas:

👉 Caso você tenha tido algum problema com algum dos membros no nosso grupo, você pode notificar os administradores escrevendo ```\staff``` no chat grupo, caso deseje reportar aos admins uma mensagem inapropriada você pode responder a mensagem problemática com ``@admin``.  

Adicione/convide seus amigos/conhecidos, o link do grupo pode ser acessado abaixo:

Link: [t.me/datascienceandR](http://t.me/datascienceandR)
